【裁判字號】    97,易,1940
【裁判日期】    970710
【裁判案由】    竊盜
【裁判全文】
臺灣板橋地方法院刑事判決              97年度易字第1940號
公  訴  人  臺灣板橋地方法院檢察署檢察官
被      告  丙○○
                    （羈押於臺灣臺北看守所）
            甲○○
                    （另案羈押於臺灣士林看守所）
上列被告等因竊盜案件，經檢察官提起公訴（97年度偵字第1648
8 號），本院依簡式審判程序，判決如下：
    主      文
丙○○踰越安全設備於夜間侵入住宅竊盜，累犯，處有期徒刑玖
月；又結夥三人以上竊盜，累犯，處有期徒刑拾月；應執行有期
徒刑壹年伍月。
甲○○結夥三人以上竊盜，累犯，處有期徒刑捌月。
    事  實
一、丙○○於民國94年間，因違反毒品危害防制條例案件，經本
    院以94年度訴緝字第48號判決分別判處有期徒刑8 月、3 月
    確定；又因竊盜案件，經本院以94年度394 號判決判處有期
    徒刑1 年2 月確定；上述三罪刑，經本院以94年度聲字第21
    57號裁定定應執行有期徒刑1 年10月確定，送監執行於95年
    9 月28日縮短刑期假釋出監，於95年12月16日縮刑期滿執行
    完畢。甲○○於93年度，因違反毒品危害防制條例案件，經
    臺灣桃園地方法院以93年度壢簡字第1734號判決判處有期徒
    刑3 月確定，於97年4 月20日易科罰金執行完畢；詎其二人
    猶不知悔改，丙○○單獨意圖為自己不法之所有，基於踰越
    安全設備於夜間侵入住宅而竊盜之犯意，於97年5 月20日3
    時30分許之夜間，行經臺北縣樹林市○○街5 之13號之公寓
    ，見該公寓4 樓之乙○○所有住宅之窗戶未上鎖，遂攀爬而
    踰越具有防盜功能屬安全設備之窗戶，於夜間侵入該址4 樓
    之乙○○所居住之住宅（侵入住宅部分未據告訴），竊取乙○○所有之現金新臺幣（下同）12,000元、筆記型電腦、衛
    星導航器各1 台及汽車鑰匙2 支，得手後隨即逃離現場，除
    將現金留下花用外，即將竊得之筆記型電腦及衛星導航器變
    賣得款供己用，再就所竊得之汽車鑰匙2 支，另行起意，認
    可竊取車輛代步使用，遂以電話聯絡甲○○及綽號「阿福」
    之真實姓名年籍不詳之成年男子，渠等三人遂意圖為自己不
    法之所有，基於結夥三人以上竊盜之犯意聯絡，於同日7 時
    30分許，共同前往上址之地下室停車場，由丙○○負責在停
    車場外把風，甲○○及綽號「阿福」之成年男子則分持丙○○前開所竊得之汽車鑰匙2 支，竊取北紘企業股份有限公司
    所有而由乙○○使用之車號1887-EQ 號自用小客車及L4-551
    8 號自用小貨車，得手後供其三人代步使用。旋於翌日（即
    97年5 月21日），為警在臺北市○○區○○路154 號前查獲
    駕駛前開自用小貨車之甲○○，並扣得其該自用小貨車（已
    發還乙○○），再循線於97年5 月27日18時許，在臺北縣三
    峽鎮○○路307 號5 樓，查獲丙○○，始悉上情。
二、案經乙○○訴請臺北縣政府警察局樹林分局報請臺灣板橋地
    方法院檢察署檢察官偵查起訴。
    理  由
一、本案被告丙○○、甲○○等二人所犯係死刑、無期徒刑、最
    輕本刑為3 年以上有期徒刑或高等法院管轄第一審案件以外
    之罪，其於準備程序中就被訴事實為有罪之陳述，經本院告
    知簡式審判程序之旨，並聽取公訴人及被告之意見後，經本
    院裁定進行簡式審判程序，合先敘明。
二、上揭犯罪事實，業據被告二人於偵查及本院審理時坦承不諱
    ，核與證人即告訴人乙○○於警詢時指訴之情節相符，且有
    贓物認領保管單、車輛尋獲電腦輸入單、車籍查詢－基本資
    料詳細畫面表各1 紙及查獲照片2 幀附卷可稽，足認被告二
    人之自白與事實相符，應堪採信。本案事證明確，被告二人
    犯行均堪認定，應依法論科。
三、查被告丙○○侵入住宅之時間為97年5 月20日3 時30分許，
    而前一日（即97年5 月19日）之日沒時間為18時33分許，有
    日出日沒時刻表1 紙存卷可參，是被告丙○○侵入住宅之時
    間已在日沒後，確屬夜間無誤。按刑法第321 條第1 項第2
    款所謂安全設備，係指依社會通常觀念足認為防盜之設備而
    言（最高法院55年臺上字第547 號判例要旨參照）。查告訴
    人前開住處之窗戶係因防盜而設，具有防盜之功能，足認係
    安全設備。是核被告丙○○所為，係犯刑法第321 條第1 項
    第1 款、第2 款之踰越安全設備於夜間侵入住宅竊盜罪及同
    條項第4 款之結夥三人以上竊盜罪；被告甲○○所為，係犯
    同條項第4 款之結夥三人以上竊盜罪。被告二人與綽號「阿
    福」之成年男子間，就上開竊取車輛之犯行，有犯意聯絡及
    行為分擔，均為共同正犯。被告二人分別有如事實一前段所
    示之犯罪科刑及執行情形，有臺灣高等法院被告前案紀錄表
    在卷可稽，其二人於上開有期徒刑執行完畢後5 年內，故意
    再犯本案有期徒刑以上之罪，均為累犯，應依刑法第47條第
    1 項之規定，分別加重其刑。爰審酌被告二人不思正當工作
    以獲取財物，妄想以竊盜手段不勞而獲，其觀念偏差，有待
    矯治，兼衡及其智識、品行及犯後坦承犯行之態度等一切情
    狀，分別量處如主文所示之刑，並就被告丙○○部分合併定
    其應執行刑，以示懲儆。又中華民國96年罪犯減刑條例雖於
    96 年7月4 日制定公布，並自同年月16日施行，然本案被告
    二人之犯罪日期皆為97年5 月20日，係在該條例第2 條所規
    定之96年4 月24日以後，是本案核與減刑之要件不符，自不
    得減刑，併此指明。
據上論斷，應依刑事訴訟法第273 條之1 第1 項、第299 條第1
項前段，刑法第321 條第1 項第1 項、第2 款、第4 款、第47條
第1 項、第51條第5 款，判決如主文。
本案經檢察官王家春到庭執行職務。
中    華    民    國    97    年    7     月    10    日
                  刑事第十九庭  法  官  鄧雅心
以上正本證明與原本無異。
如不服本判決應於送達後10日內向本院提出上訴狀。
                                書記官  王小芬
中    華    民    國    97    年    7     月    10    日
附錄本案論罪科刑法條
中華民國刑法第三百二十一條
犯竊盜罪而有左列情形之一者，處六月以上、五年以下有期徒刑：
一  於夜間侵入住宅或有人居住之建築物、船艦或隱匿其內而犯
    之者。
二  毀越門扇、牆垣或其他安全設備而犯之者。
三  攜帶兇器而犯之者。
四  結夥三人以上而犯之者。
五  乘火災、水災或其他災害之際而犯之者。
六  在車站或埠頭而犯之者。
前項之未遂犯罰之。


司法院資訊處製作；財團法人民間司法改革基金會備份。
